臺灣臺南地方法院臺南簡易庭民事判決
111年度南小字第66號
原      告  吳佳龍  
訴訟代理人  吳秋忠  
被      告  謝佳伶  

上列當事人間請求侵權行為損害賠償（交通）事件，本院於民國
111年4月27日言詞辯論終結，判決如下：
    主      文
被告應給付原告新臺幣壹萬貳仟貳佰貳拾陸元，及自民國一百一
十年十二月二十六日起至清償日止，按週年利率百分之五計算之
利息。
原告其餘之訴駁回。
訴訟費用新臺幣壹仟元由被告負擔新臺幣肆佰貳拾玖元，餘由原
告負擔。
本判決原告勝訴部分得假執行。
    事實及理由
一、本件被告經合法通知，未於言詞辯論期日到場，核無民事訴
    訟法第386條所列各款情形，爰依原告之聲請，由其一造辯
    論而為判決。
二、原告起訴主張：
  ㈠被告於民國109年7月27日8時35分許駕駛車牌號碼000-0000號
    自用小客車，行經臺南市中西區青年路與青年路226巷口處
    時，未注意青年路設有禁止左轉之標誌、黃色網狀線禁止車
    輛暫停或停車，及青年路226巷為單行道設有禁止進入之標
    誌，貿然停止在青年路與青年路226巷交會之網狀線處，等
    待左轉進入青年路226巷，適有訴外人嘉和加油站股份有限
    公司（下稱嘉和公司）所有、原告甲○○駕駛之車牌號碼000-
    0000號自用小客貨車(下稱系爭車輛)自北門路1段左轉後沿
    青年路行駛，因閃避不及而碰撞前方之被告車輛，致系爭車
    輛之車頭內部零件、保險桿、車牌等處受損，經送廠維修，
    支出維修費合計新臺幣（下同）2萬8,494元（包括工資2,00
    0元、烤漆費用1萬1,174元、零件費用1萬5,320元）。因嘉
    和公司將系爭車輛之損害賠償請求權讓與原告甲○○，為此，
    爰依侵權行為及債權讓與法律關係提起本件訴訟等語。
  ㈡並聲明：被告應給付2萬8,494元，及自起訴狀繕本送達之翌
    日起至清償日止，按週年利率百分之5計算之利息。
二、被告經合法通知，未於言詞辯論期日到場，亦未提出書狀作
    何聲明或陳述。
三、本院得心證之理由：
　㈠查原告主張被告於前揭時間、地點駕駛車輛，未注意青年路
    設有禁止左轉之標誌、黃色網狀線禁止車輛暫停或停車，及
    青年路226巷為單行道設有禁止進入之標誌，貿然停止在青
    年路與青年路226巷交會之網狀線處，等待左轉進入青年路2
    26巷，其駕駛系爭車輛自北門路1段左轉後沿青年路行駛，
    因閃避不及而碰撞前方之被告車輛，致系爭車輛車頭內部零
    件、保險桿、車牌等處受損，經送廠維修支付維修費2萬8,4
    94元，且嘉和公司已將系爭車輛之損害賠償請求權讓與原告
    等情，業據原告提出臺南市政府警察局道路交通事故當事人
    登記聯單、鈑噴車作業記錄表、統一發票及請求權讓與證明
    書（本院110年度南司小調字第2053號卷第15至19頁；本院
    卷第35頁）為證，並經本院職權向臺南市政府警察局第二分
    局調取系爭車禍相關資料(上開調字卷第35至75頁)核閱屬實
    ，且被告受合法通知，未於言詞辯論期日到場，亦未提出任
    何書狀作何聲明或陳述，是本院審酌卷附證據資料後，堪認
    原告主張車禍發生之事實為可採。
　㈡按汽車在同一車道行駛時，除擬超越前車外，後車與前車之
    間應保持隨時可以煞停之距離；汽車行駛時，駕駛人應注意
    車前狀況及兩車並行之間隔，並隨時採取必要之安全措施；
    汽車設有禁止臨時停車標誌、標線處所不得臨時停車；網狀
    線，用以告示車輛駕駛人禁止在設置本標線之範圍內臨時停
    車，防止交通阻塞，道路交通安全規則第94條第1項前段、
    第3項前段、第111條第1項第3款及道路交通標誌標線號誌設
    置規則第173條第1項分別定有明文。本件被告於上開時間、
    地點，駕駛車輛停止於青年路與青年路226巷交會之網狀線
    處，等待左轉進入青年路226巷，且青年路226巷為單行道設
    有禁止進入之標誌，致本件事故發生，其行為應有過失；另
    原告駕駛系爭車輛行經該路段，未注意車前狀況，並隨時採
    取必要之安全措施、亦未與前車之間保持隨時可以煞停之距
    離，致發現被告上開違規行為時已閃避不及而碰撞被告駕駛
    之車輛，其亦有未遵守上開交通規則之過失至明。是本院審
    酌雙方之過失情形，認本件交通事故之發生，兩造應各自負
    擔百分之50、50之過失責任為適當。
  ㈢次按因故意或過失，不法侵害他人之權利者，負損害賠償責
    任；汽車、機車或其他非依軌道行駛之動力車輛，在使用中
    加損害於他人者，駕駛人應賠償因此所生之損害；不法毀損
    他人之物者，被害人得請求賠償其物因毀損所減少之價額；
    負損害賠償責任者，除法律另有規定或契約另有訂定外，應
    回復他方損害發生前之原狀；債權人得請求支付回復原狀所
    必要之費用，以代回復原狀，民法第184條第1項前段、第19
    1條之2前段、第196條及第213條第1、3項分別定有明文。又
    依民法第196條請求賠償物被毀損所減少之價額，得以修復
    費用為估定之標準，但以必要者為限（例如：修理材料以新
    品換舊品，應予折舊），如修理材料以新零件更換被損害之
    舊零件，計算損害賠償額時，自應將零件折舊部分予以扣除
    （最高法院77年度第9次民事庭會議決議意旨、80年度台上
    字第2476號判決意旨參照）。查原告主張系爭車輛受有損害
    ，修理費用支出共計2萬8,494元（工資2,000元、烤漆費用1
    萬1,174元、零件費用1萬5,320元）乙節，業據其提出鈑噴
    車作業紀錄表(即維修單)及統一發票(上開調字卷第17、19
    頁)為證。又系爭車輛出廠年月為108年1月，距本件交通事
    故發生日即109年7月27日約1年又7個月，而依原告提出之鈑
    噴車作業紀錄表，零件部分係以新零件更換損壞之舊零件，
    參諸前揭說明，計算上開零件損害賠償數額時，扣除折舊部
    分始屬合理，則依行政院所頒固定資產耐用年數表及固定資
    產折舊率表，非運輸業用客車、貨車之耐用年數為5年，依
    平均法計算其折舊結果（即以固定資產成本減除殘價後之餘
    額，按固定資產耐用年數表規定之耐用年數平均分攤，計算
    折舊額），每年折舊率為5分之1，並參酌營利事業所得稅查
    核準則第95條第6項規定「固定資產提列折舊採用定率遞減
    法者，以1年為計算單位，其使用期間未滿1年者，按實際使
    用之月數相當於全年之比例計算之，不滿1月者，以1月計」
    ，系爭車輛之零件扣除折舊後為1萬1,277元【計算方式：1.
    殘價＝取得成本÷（耐用年數＋1）即1萬5,320元÷（5+1）≒2,5
    53元，元以下4捨5入，下同；2.折舊額＝(取得成本－殘價)×1
    /（耐用年數）×（使用年數）即(1萬5,320元－2,553元)×1/5
    ×（1+7/12）≒4,043元；3.扣除折舊後價值＝（新品取得成本
    －折舊額）即1萬5,320元－4,043元＝1萬1,277元】，再加計無
    須折舊之工資2,000元、烤漆費用1萬1,174元後，系爭車輛
    所受損害額應為2萬4,451元【計算式：1萬1,277元（零件費
    用）＋2,000元(工資)＋1萬1,174元（烤漆費用）＝2萬4,451元
    】。
  ㈣再按損害之發生或擴大，被害人與有過失者，法院得減輕賠
    償金額，或免除之，民法第217條第1項定有明文。此項規定
    之目的，在謀求加害人與被害人間之公平，故在裁判上法院
    得以職權減輕或免除之（最高法院85年度台上字第1756號判
    例意旨參照）。本件原告、被告就本件交通事故之發生應各
    自負擔百分之50、50之過失責任，已如前述，則原告經債權
    讓與取得對被告之損害賠償請求權，依過失相抵法則減輕被
    告賠償責任後，原告得請求之賠償金額應減為1萬2,226元【
    計算式：2萬4,451元×0.5≒1萬2,226元】，逾此範圍之主張
    ，則屬無據，不應准許。
　㈤復按給付有確定期限者，債務人自期限屆滿時起，負遲延責
    任。給付無確定期限者，債務人於債權人得請求給付時，經
    其催告而未為給付，自受催告時起，負遲延責任。其經債權
    人起訴而送達訴狀，或依督促程序送達支付命令，或為其他
    相類之行為者，與催告有同一之效力；民法第229條第1、2
    項分別定有明文。又遲延之債務，以支付金錢為標的者，債
    權人得請求依法定利率計算之遲延利息。但約定利率較高者
    ，仍從其約定利率；而應付利息之債務，其利率未經約定，
    亦無法律可據者，週年利率為百分之5；亦為同法第233條第
    1項及第203條所明定。查本件原告經債權讓與對於被告之侵
    權行為損害賠償請求權，係屬給付未有確定期限之金錢債權
    ，是其併依上開規定請求被告給付自起訴狀繕本送達翌日即
    110年12月26日（送達證書參上開調字卷第83、85頁）起至
    清償日止，按週年利率百分之5計算之遲延利息，亦屬有據
    ，應予允准。　
四、綜上所述，原告本於侵權行為及債權讓與法律關係，請求被
    告給付1萬2,226元，及自110年12月26日起至清償日止，按
    週年利率百分之5計算之利息，為有理由，應予准許。逾此
    範圍之請求，則屬無據，應予駁回。又本件訴訟費用為1,00
    0元（即第一審裁判費），本院審酌兩造勝敗情形，爰依比
    例命被告負擔429元，餘由原告負擔，並判決如主文第3項所
    示。
五、本件係依民事訴訟法第436條之8第1項規定適用小額訴訟程
    序所為被告部分敗訴之判決，依民事訴訟法第436條之20規
    定，應職權就原告勝訴部分宣告准予假執行。
六、據上論結，本件原告之訴為一部有理由、一部無理由，依民
    事訴訟法第436條之23、第436條第2項、第385條第1項前段
    、第79條、第436條之19第1項、第436條之20，判決如主文
    。
中　　華　　民　　國　　111 　年　　5 　　月　　13　　日
                  臺灣臺南地方法院臺南簡易庭
                              法  官  林勳煜
上列正本證明與原本無異。
如不服本判決，應於送達後20日內，向本院提出上訴狀並表明上
訴理由，如於本判決宣示後送達前提起上訴者，應於判決送達後
20日內補提上訴理由書（須附繕本）。如委任律師提起上訴，應
一併繳納上訴審裁判費。
對於小額程序之第一審判決之上訴，非以其違背法令之理由，不
得為之。且上訴狀內應記載表明㈠原判決所違背之法令及其具體
內容。㈡依訴訟資料可認為原判決有違背法令之具體事實者。
中　　華　　民　　國　　111 　年　　5 　　月　　13　　日
　　　　　　　　　　　　　　　書記官  朱烈稽